【裁判字號】    97,交抗,268
【裁判日期】    970528
【裁判案由】    聲明異議
【裁判全文】
臺灣高等法院高雄分院刑事裁定         97年度交抗字第268號
抗告人即
受處分人    甲○○
上列抗告人因聲明異議案件，不服臺灣高雄地方法院中華民國97
年4 月29日裁定（97年度交聲字第577 號），提起抗告，本院裁
定如下：
    主  文
抗告駁回。
    理  由
一、本件抗告意旨如附件抗告狀所載。
二、原處分機關以：抗告人即受處分人甲○○於民國96年11月3
    日16時25分許，將車牌號碼ZCM-562 號輕機車違規停放在禁
    止停車之高雄市○○路旁，經高雄市政府警察局交通警察大
    隊員警逕行舉發，掣發違反道路交通管理事件舉發通知單，
    經受處分人提出異議後，原處分機關仍認定舉發無誤，而於
    97年2 月25日以受處分人違反道路交通管理處罰條例第56條
    第1 項第1 款規定，裁處罰鍰新台幣（下同）600 元等語。
三、按汽車駕駛人停車時，有下列情形之一者，處新台幣600 元
    以上1200元以下之罰鍰：(一)在禁止臨時停車處所停車；道路
    交通管理處罰條例第56條第1 項第1 款定有明文。
四、經查：
  (一)抗告人上開違規行為，業據證人即員警鍾文山於原審具結證
    稱：本件交通違規是我取締的，當天我們去取締停紅線車輛
    ，萬壽路全線禁止路邊停車，抗告人當時將機車停放在萬壽
    路之路旁，現場不可以停車等語綦詳，並提出違規現場照片
    3 張為證；依該現場照片所示，本件違規路段已立牌標示「
    全線禁止停車，違規取締拖吊」等語，且道路緣石正面及頂
    面劃有紅線甚明；而抗告人於原審亦自承：停放機車前面確
    實有劃紅線等語；足證本件違規路段確屬劃紅線禁止停車之
    路段，已可認定。此外，復有高雄市政府交通局違反道路交
    通管理事件裁決書、違規查詢報表、高雄市政府警察局交通
    警察大隊97年1 月4 日高市警交三字第0960030370號函、高
    雄市政府交通局舉發違反道路交通管理事件通知單在卷可稽
    。抗告人所有車牌號碼ZCM-562 號輕機車確於上開時時違規
    停放之事證已臻明確。
  (二)本件違規地點之黃實線應屬路面邊線，此有現場照片可參。
    而交通部路政司94年8 月23日路臺營字第0940401267號函所
    示：「路面邊線以外之範圍，除另有特別規定外，尚非不得
    供作停車之用。」，係指無特別規定之情形，路面邊線以外
    之範圍，始得供作停車之用。本件違規路段在路面邊線以外
    劃有禁止停車之紅線，即屬前開函文所示特別規定之情形，
    準此，本件路段黃實線以外之範圍自不得供作停車之用。抗
    告人引前開函文主張其無違規停車，本路段既然禁止停車即
    不應該另繪黃實線云云，自不足採。
五、綜上所述，抗告人於上開時、地，確有將車牌號碼ZCM-562
    號輕機車違規停放在高雄市○○路旁之行為，原處分機關依
    道路交通管理處罰條例第56條第1 項第1 款規定，裁處抗告
    人罰鍰600 元，核無違誤，原裁定駁回抗告人之異議，於法
    並無不合。抗告意旨指摘原裁定駁回其異議不當，為無理由
    ，應予駁回。
六、據上論結，應依道路交通案件處理辦法第26條、刑事訴訟法
    第412 條，裁定如主文。
中    華    民    國    97    年    5     月    28    日
                  刑事第九庭    審判長法  官   莊秋桃
                                      法  官   裕斗
                                      法  官   范惠瑩
以上正本證明與原本無異。
不得再抗告。
中    華    民    國    97    年    5     月    28    日
                                      書記官   吳華榮


司法院資訊處製作；財團法人民間司法改革基金會備份。
